臺灣高雄地方法院民事裁定　　　　　　　100年度聲字第153號
聲　請　人　黃俊綾
相　對　人　周建中
上列聲請人因本院100 年度訴字第171 號損害賠償事件，聲請法
官迴避，本院裁定如下：
    主  文
聲請駁回。
    理  由
一、聲請意旨略以：聲請人與周建中間100 年度訴字第171 號損
    害賠償事件（下稱系爭事件）再開準備程序期日係民國100
    年7 月7 日，然聲請人於100 年7 月5 日始收受送達而不及
    向任職單位請假，故未於100 年7 月7 日準備程序到庭，詎
    承辦法官竟未將該次筆錄送達聲請人。嗣承辦法官於100 年
    7 月22日至現場履勘時，又依相對人之請求禁止聲請人進入
    現場，承辦法官雖表示得聲請閱卷再具狀聲請調查證據或表
    示意見，惟承辦法官竟將聲請人100 年7 月26日調查證據聲
    請狀置之不理，竟以裁定通知準備程序終結，是認承辦法官
    執行職務確有偏頗之虞，爰依法聲請法官迴避等語。
二、按民事訴訟法第32條第1 項第2 款所謂足認法官執行職務有
    偏頗之虞之情形，係指法官於訴訟之結果有利害關係或於當
    事人有親交嫌怨等客觀事實，足使人疑其為不公平之審判者
    而言。若法官僅於訴訟程序之指揮或容納當事人調查證據之
    聲請或其他類此情形，不能認為其有聲請迴避之原因。且此
    種迴避原因，依同法第34條第2 項、第284 條之規定，應提
    出能即時調查之證據以釋明之。又法官有應自行迴避而不自
    行迴避以外之情形，足認其執行職務有偏頗之虞，據而聲請
    法官迴避者，應以法官對於訴訟標的有特別利害關係，或與
    當事人之一造有密切之交誼或嫌怨，或基於其他情形客觀上
    足疑其為不公之審判者為其原因事實，若僅憑當事人之主觀
    臆測或不滿意法官進行訴訟遲緩或認法官指揮訴訟欠當，則
    不得謂其有偏頗之虞，最高法院69年臺抗字第457 號判例意
    旨參照。
三、經查：
  (一)按當事人之一造，於準備程序之期日不到場者，應對於到場
    之一造，行準備程序，將筆錄送達於未到場人。前項情形，
    除有另定新期日之必要者外，受命法官得終結準備程序，民
    事訴訟法第273 條定有明文。查，系爭案件於100 年7 月7
    日之準備程序期日通知於100 年7 月5 日送達聲請人，聲請
    人於100 年7 月6 日具狀請假，未於100 年7 月7 日準備程
    序期日到庭，而承辦法官諭知另定於100 年7 月22日上午10
    時於現場履勘及通知聲請人到場，然未將該次筆錄送達聲請
    人乙節，業經本院依職權調閱系爭事件卷宗核閱無訛，足見
    承辦法官確未依規定將該次準備程序筆錄送達聲請人，然承
    辦法官已另定期日，並通知聲請人，縱承辦法官於訴訟程序
    之指揮略有瑕疵，依上開說明，亦難遽認有偏頗之虞。
  (二)次查，承辦法官於100 年7 月22日現場履勘之際，聲請人及
    相對人均到場，並均有表示意見乙節，有系爭案件100 年7
    月22日筆錄可稽（見系爭案件卷第210 至211 ），且依該次
    筆錄觀之，並無聲請人請求進入現場而遭承辦法官拒絕之紀
    錄，況聲請人就此部分亦無提出能即時調查之證據以釋明之
    ，依前揭說明，聲請人此部分主張自不足採。
  (三)又查，聲請人固以承辦法官未調查其聲請之證據，程序違法
    云云，然依上開說明，聲請人尚難僅因承辦法官未調查證據
    ，即認其執行職務有偏頗之虞。況於合議庭審理時，合議庭
    非不得依民事訴訟法第209 條之規定，於言詞辯論期日調查
    證據。此外，聲請人未提出其他任何能即時調查之證據，以
    釋明承辦法官與相對人有何特殊情誼等情，亦難認聲請人主
    張承辦法官有偏頗之虞云云為可採。
四、依民事訴訟法第95條、第78條，裁定如主文。
中    華    民    國   100    年    8     月    16    日
                  民事第五庭  審判長法  官    黃國川
                                    法  官    李育信
                                    法  官    何佩陵
正本係照原本作成。
如對本裁定抗告須於裁定送達後10日內向本院提出抗告狀，並繳
納裁判費新台幣1,000元。
中    華    民    國   100    年    8     月    16    日
                                    書記官    陳喜苓